Ruben E. Reina Papers Mss.Ms.Coll.67 Mss.Ms.Coll.67
American Philosophical Society
- Series I. Audiencia de Guatemala, Bulk, 1526-1839; 1526-1980, Bulk 1526-1839 (Microfiche 1337, Box 1-28.5)
  - Subseries A. Microfilm (Microfiche 1337)
    - AGI Classification: Patronato 65-1-12, 50.0 Photograph(s) (Microfiche 1337, Reel 95)
      Informacion de los meritos y servicios de Paulo Genoves, uno de los primeros descubridores de la provincia de Guatemala con el adelantado Don Pedro de Alvarado, 1562.
    - AGI Classification: Patronato 65-1-13, 216.0 Photograph(s) (Microfiche 1337, Reel 95)
      Informacion de los meritos y servicios de Juan Vazquez Coronado, gobernador y capitan general de las provincias de Cartago en Costa Rica. Se hallo en la pacificacion de Guatemala y Honduras, en lanzamiento (?) y castigo de los hermanos Contreras y tambien en el castigo de los naturales de Candon, 1562.
    - AGI Classification: Patronato 65-1-15, 64.0 Photograph(s) (Microfiche 1337, Reel 95)
      Informacion de los meritos y servicios de Juan Dura, uno de los primeros conquistadores de Nueva Espana y en particular de las provincias de Guatemala, Honduras y Nicaragua en compania del adelantado Don Pedro de Alvarado, 1562.
    - AGI Classification: Patronato 65-1-20, 198.0 Photograph(s) (Microfiche 1337, Reel 95)
      Informacion de los meritos y servicios de Miguel Diaz de Penacoroa, uno de los primeros conquistadores y pacificadores de Nueva Espana y especialmente lo fue de las provincias de Guatemala y Honduras, 1562.
    - AGI Classification: Patronato 65-2-5, 16.0 Photograph(s) (Microfiche 1337, Reel 95)
      Informacion de los meritos y servicios de Cristobal de Ribera en la conquista y pacificacion de Nueva Espana y en especial de la provincia de Guatemala, 1563.
    - AGI Classification: Patronato 66-1-1, 38.0 Photograph(s) (Microfiche 1337, Reel 95)
      Informacion de los meritos y servicios de Hernando Illescas, uno de los primeros descubridores de Nueva Espana y conquistador de Mejico en compania de Panfilo de Navaes y Hernan Cortes. Duepues paso al descubriemiento de las provincias de Ojaca, Teguantepeque y Guatemala con el capitan Jorge de Alvarado, 1564.
    - AGI Classification: Patronato 66-1-3, 88.0 Photograph(s) (Microfiche 1337, Reel 95)
      Informacion de los meritos y servicios de Pedro Gonzalez Nagera, conquistador de Nueva Espana y en especial de Guatemala, 1564.
    - AGI Classification: Patronato 66-1-5, 30.0 Photograph(s) (Microfiche 1337, Reel 95)
      Informacion de los meritos y servicios de Juan Gomez, uno de los primeros conquistadores de Nueva Espana y especialmente de la provincia de Guatemala con el adelantado Don Pedro de Alvarado, 1564.
    - AGI Classification: Patronato 66-2-13, 72.0 Photograph(s) (Microfiche 1337, Reel 95)
      Informacion de los meritos y servicios de Julian de la Muela, uno de los primeros conquistadores de Mejico con Cortes y lo fue tambien de Guatemala, 1565.
    - AGI Classification: Patronato 64-1-4, 32.0 Photograph(s) (Microfiche 1337, Reel 95)
      Informacion de los meritos y servicios de Antonio Morales de Viejo, uno de los conquistadores de Nueva Espana y Guatemala, 31-1-1561.
    - AGI Classification: Patronato 64-1-10, 86.0 Photograph(s) (Microfiche 1337, Reel 95)
      Informacion de los meritos y servicios de Diego Lopez de Villanueva, uno de los primeros descubridores de Nueva Espana y Guatemala, 1561.
    - AGI Classification: Patronato 66-1-7, 270.0 Photograph(s) (Microfiche 1337, Reel 96)
      Informacion de los meritos y servicios de Hernando de Illescas y de su hijo Francisco; fueron de los primeros conquistadores y pobladores de Oaxaca y Guatemala con el capitan Jorge de Alvarado, 1564.
    - AGI Classification: Patronato 62-1-3, 94.0 Photograph(s) (Microfiche 1337, Reel 96)
      Informacion de los meritos y servicios de H. Illescas,uno de los primeros conquistadores de Nueva Espana a donde paso con Panfilo de Narvaes y sirvio tambien con Hernan Cortes y despues se hallo con el adelantado Don Pedro de Alvarado en la conquista de las provincias de Chiapa y Guatemala, 7-12-1559.
    - AGI Classification: Patronato 62-1-13, 226.0 Photograph(s) (Microfiche 1337, Reel 96)
      Informacion de los meritos y servicios de Alvarado de Paz, uno de los primeros conquistadores de Honduras y otras provincias. Santiago de Guatemala (quiza la fecha no sea exacta), 24-1-1559.
    - AGI Classification: Patronato 62-1-14, 434.0 Photograph(s) (Microfiche 1337, Reel 96)
      Informacion de los meritos y servicios de Antonio de Figueroa el cual fue con el gobernador Don Pedro de Alvarado desde Guatemala a la conquista de Jerez de la Frontera, capital de la provincia de Choluteca en los confines de Guatemala. Fecha en Leon 3-10-1559.
    - AGI Classification: Patronato 70-1-9, 50.0 Photograph(s) (Microfiche 1337, Reel 97)
      Informacion de los meritos y servicios de Alonso Gutierrez de Monzon, uno de los que hallaron en la despoblacion de la Nueva Sevilla, junto a la Villa Paz, allanando y pacificando a los indios que habian levantado. Se hallo en la pacificacion de Guatemala desde donde con socorros fue a la jornada de Lacando, 1570.
    - AGI Classification: Patronato 70-1-11, 58.0 Photograph(s) (Microfiche 1337, Reel 97)
      Informacion de los meritos y servicios de Francisco Dominguez, uno de los primeros conquistadores de las provincias de Chiapa, Guatemala, Honduras y Yucatan, 1570.
    - AGI Classification: Patronato 69-1-1, 480.0 Photograph(s) (Microfiche 1337, Reel 97)
      Informacion de los meritos y servicios del adelantado Don Pedro Alvarado, 1569.
    - AGI Classification: Patronato 72-1-7, 10.0 Photograph(s) (Microfiche 1337, Reel 98)
      Informacion de los meritos y servicios de Francisco Dominguez, Se hallo en la conquista de Mejico y Guatemala, 1572.
    - AGI Classification: Patronato 72-1-9, 10.0 Photograph(s) (Microfiche 1337, Reel 98)
      Informacion de los meritos y servicios de Simon de Carvajel, conquistador y poblador de la provincia de Guatemala y Villa de la Trinidad, 1572.
    - AGI Classification: Patronato 72-1-11, 86.0 Photograph(s) (Microfiche 1337, Reel 98)
      Informacion de los meritos y servicios de Mariscal Pedro Nunez de Gumaz, uno de los primeros conquistadores de la provincias de Guatemala y Honduras a donde paso en 1523 con Jorge de Alvarado, 1572.
    - AGI Classification: Patronato 72-1-12, 52.0 Photograph(s) (Microfiche 1337, Reel 98)
      Informacion de los meritos y servicios de Diego de Vivas. Se hallo en la conquista y pacificacion y poblacion de la provincia de Guatemala, 1572.
    - AGI Classification: Patronato 72-1-13, 12.0 Photograph(s) (Microfiche 1337, Reel 98)
      Informacion de los meritos y servicios de capitan Ignacio de Bobadilla, uno de los primeros conquistadores de la provincia de Guatemala, 1572.
    - AGI Classification: Patronato 73-1-7, 28.0 Photograph(s) (Microfiche 1337, Reel 98)
      Informacion de los meritos y servicios de Gonzalo de Oraale (?), uno de los conquistadores de las provincias de Candon y otras en Guatemala, 1573.
    - AGI Classification: Patronato 73-1-9, 24.0 Photograph(s) (Microfiche 1337, Reel 98)
      Informacion de los meritos y servicios de Perdo Lopez Trevifio. Se hallo en la guerra y pacificacion de la Candon con el Licenciado Ramirez, oidor de la Audiencia de Guatemala, 1574.
    - AGI Classification: Patronato 73-2-4, 34.0 Photograph(s) (Microfiche 1337, Reel 98)
      Informacion de los meritos y servicios de Hernando Chavez, uno de los primeros conquistadores de Mexico y provincia de Guatemala, 1574.
    - AGI Classification: Patronato 73-2-6, 22.0 Photograph(s) (Microfiche 1337, Reel 98)
      Informacion de los meritos y servicios de Pedro de Zaballos, uno de los primeros plobadores de la provincia de Guatemala; y de Sebastian de Marmol, conquistador de dicha provincia, 1574.
    - AGI Classification: Patronato 74-1-2, 22.0 Photograph(s) (Microfiche 1337, Reel 98)
      Informacion de los meritos y servicios de Gonzalo de Ameina en la conquistas de las provincias de San Salvador y San Miguel y descubrimiento de las minas en el cerro de Corpus Cristi junto a San Miguel en Guatemala, 1575.
    - AGI Classification: Patronato 74-1-3, 14.0 Photograph(s) (Microfiche 1337, Reel 98)
      Informacion de los meritos y servicios de Blas de Cota, uno de los antiguos conquistadores de la provincia de Guatemala, 1575.
    - AGI Classification: Patronato 74-1-7, 58.0 Photograph(s) (Microfiche 1337, Reel 98)
      Probanza de los meritos y servicios de Juan Gomez, de Almazon, uno de los primeros descubridores y conquistadores de Nueva Espana y de Mejico. Mejico 14-10-15575.
    - AGI Classification: Patronato 75-1-1, 94.0 Photograph(s) (Microfiche 1337, Reel 98)
      Informacion de los meritos y servicios de Juan Resino, uno de los primeros conquistadores de Nueva Espana con Hernan Cortes y de las provincias de Guatemala, Soconusco, Honduras y Nicaragua con el adelantado Don Pedro de Alvarado, 1577.
    - AGI Classification: Patronato 75-1-2, 216.0 Photograph(s) (Microfiche 1337, Reel 98)
      Informacion de los meritos y servicios de Francisco de Perena y de Alonso de Luarca. Fueron de los primeros conquistadores de las provincias de Guatemala, San Miguel, Choluteca y Nueva Segovia, 1577.
    - AGI Classification: Patronato 75-2-5, 17.0 Photograph(s) (Microfiche 1337, Reel 98)
      Informacion de los meritos y servicios de Juan Dardon, Francisco de Monterroso y Gonzalo de Ovalle en la conquista y pacificacion de las provincias de Guatemala, 1578.
    - AGI Classification: Patronato 75-2-6, 13.0 Photograph(s) (Microfiche 1337, Reel 98)
      Informacion de los meritos y servicios de capitan Sancho Baraona y de su hijo Pedro, uno de los primeros conquistadores de Nueva Espana y Guatemala y pacificadores en Costa Rica y Nueva Cartago con el licenciado Cabellon y Juan Vazquez Coronado, 1578.
    - AGI Classification: Patronato 75-2-7, 23.0 Photograph(s) (Microfiche 1337, Reel 98)
      Informacion de los meritos y servicios de Francisco Jimenez, uno de los primeros conquistadores de la provincia de Guatemala donde sirvio hasta su fallecimiento, 1578.
    - AGI Classification: Patronato 75-3-6, 22.0 Photograph(s) (Microfiche 1337, Reel 98)
      Informacion de los meritos y servicios de Francisco Dominguez, uno de los primeros conquistadores de Nueva Espana, Guatemala y Honduras, 1579.
    - AGI Classification: Patronato 75-3-1, 60.0 Photograph(s) (Microfiche 1337, Reel 98)
      (Bernal Diaz del Castillo; no hacen mencion de Guatemala), 1578.
    - AGI Classification: Patronato 75-3-1, 886.0 Photograph(s) (Microfiche 1337, Reel 99)
      IDEM #98 (75-3-1)
    - AGI Classification: Patronato 76-2-2, 234.0 Photograph(s) (Microfiche 1337, Reel 100)
      Informacion de los meritos y servicios de Pedro de Solorzano, uno de los primeros descubridores de Nueva Espana con Panfilo de Narvaez y despues con Hernan Cortes y de orden de este paso a la conquista de Guatemala y asimismo de Higueras con el Capitan Cristobal de Olid, 1580.
    - AGI Classification: Patronato 76-2-11, 18.0 Photograph(s) (Microfiche 1337, Reel 100)
      Informacion de los meritos y servicios de Cristobal Ribera, conquistador que fue de la provincia de Chokuteca y la Villa de Jerez con el Capitan Juan Mendoza, 1581.
    - AGI Classification: Patronato 77-1-13, 12.0 Photograph(s) (Microfiche 1337, Reel 100)
      Informacion de los meritos y servicios de Hernan Arias de Saavedra. Se hallo en las guerras de Alemania y despues en la jornada del Candon con Hernan Cortes, 1582.
    - AGI Classification: Patronato 77-2-22, 228.0 Photograph(s) (Microfiche 1337, Reel 100)
      Informacion de los meritos y servicios de adelantado Don Pedro de Alvarado y de su hermano Don Jorge de Alvarado, 1583.
    - AGI Classification: Patronato 77-2-3, 168.0 Photograph(s) (Microfiche 1337, Reel 100)
      Informacion de los meritos y servicios de Hernan Garzon y del capitan Juan de Mendoza, conquistadores y pobladores de las cuidades de Jerez de la Frontera y de San Miguel de Guatemala, 1583.
    - AGI Classification: Patronato 77-2-6, 22.0 Photograph(s) (Microfiche 1337, Reel 100)
      Informacion de los meritos y servicios de Manuel Farrige, uno de los primeros pobladores de la ciudad de Mejico y pacifcador de las provincias de Guatemala y Jalisco con el adelantado Don Pedro de Alvarado, 1583.
    - AGI Classification: Patronato 79-1-6, 56.0 Photograph(s) (Microfiche 1337, Reel 100)
      Informacion de los meritos y servicios de Diego Diaz, uno de los primeros conquistadores de Nueva Espana y particularmente lo fue de la provincia de Guatemala,...
    - AGI Classification: Patronato 80-1-3, 44.0 Photograph(s) (Microfiche 1337, Reel 100)
      Informacion de los meritos y servicios de Alvaro de Paz, uno de los pobladores de la provincia de Guatemala, 1589.
    - AGI Classification: Patronato 80-6-6, 157.0 Photograph(s) (Microfiche 1337, Reel 100)
      Informacion de los meritos y servicios de Alonso de Luarca, uno de los primeros conquistadores de los Chanteles y Oaxaca con el Adelantado Don Perdo de Alvarado y despues lo fue tambien de Guatemala con Jorge de Alvarado, 1594.
    - AGI Classification: Patronato 81-1-4, 39.0 Photograph(s) (Microfiche 1337, Reel 100)
      Probanzas de los meritos y servicios de Bartolome de Astorza, uno de los primeros conquistadores de la provincia de Guatemala con Juan de Grijalva y Hernan Cortes. Antequera 13-III-1595.
    - AGI Classification: Patronato 81-2-3, 36.0 Photograph(s) (Microfiche 1337, Reel 100)
      Informacion de los meritos y servicios de Juan de Aguilar, uno de los primeros pobladores de la provincia y cuidad de Guatemala, 1596.
    - AGI Classification: Patronato 81-2-1, 296.0 Photograph(s) (Microfiche 1337, Reel 101)
      Informacion de los meritos y servicios de Audres de Rodas y Juan de Aragon, conquistadores de Guatemala con el adelantado Don Pedro de Alvarado y descubridores de Nueva Espana con Hernan Cortes, 1595.
    - AGI Classification: Patronato 81-3-6, 14.0 Photograph(s) (Microfiche 1337, Reel 101)
      Informacion de los meritos y servicios de Gil Rengifo y Cristobal de Ribera, conquistadores que fueron de la provincia de Guatemala y particularmente de la villa de Chuluteca de la dicha provincia, 1596.
    - AGI Classification: Patronato 81-3-7, 106.0 Photograph(s) (Microfiche 1337, Reel 101)
      Informacion de los meritos y servicios de Gregorio de Losa, uno de los primeros conquistadores de la provincia de Guatemala y Chiapa, 1597.
    - AGI Classification: Patronato 78-2-1, 112.0 Photograph(s) (Microfiche 1337, Reel 101)
      Informacion de los meritos y servicios del Capitan Ignacio Bobadilla, uno de los primeros conquistadores de la Provincia de Pamuco con el Gobernador Francisco de Garay y de Guatemala con el adelantado Don Pedro de Alvarado. Guatemala 11-12-1585.
    - AGI Classification: Patronato 82-1-1, 410.0 Photograph(s) (Microfiche 1337, Reel 101)
      (Jorge de Alvarado. Mejico, 1598)
    - AGI Classification: Patronato 82-1-4, 18.0 Photograph(s) (Microfiche 1337, Reel 101)
      Informacion de los meritos y servicios de Marcos Ruiz, y Pedro Gonzalez (Narjera), conquistadores que fueron de la provincia de Guatemal, 1598.
    - AGI Classification: Patronato 82-3-6, 10.0 Photograph(s) (Microfiche 1337, Reel 101)
      Informacion de los meritos y servicios de Pedro Moreno, conquistador de Nueva Espana y particulartmente de la provincia de Guatemala, 1600.
    - AGI Classification: Patronato 82-1-5, 222.0 Photograph(s) (Microfiche 1337, Reel 102)
      Informacion de los meritos y servicios de Alonso de Luarca, conquistador de las Chantales y pacificador de la provincia de Guatemala con el adelantado Don Pedro de Alvarado. Constan los meritos de Luis Dubois, conquistador que fue de San Salvador, 1598.
    - AGI Classification: Patronato 82-1-9, 294.0 Photograph(s) (Microfiche 1337, Reel 102)
      Informacion de los meritos y servicios de Francisco de Mesa, uno de los primeros descubridores y conquistadores de Nueva Espana, Guatemala y otras provincias a donde paso desde la Isla de Cuba en plaza de artillero mayor y capitan de la misma artilleria con Hernan Cortes, 1598.
    - AGI Classification: Patronato 82-2-2, 112.0 Photograph(s) (Microfiche 1337, Reel 102)
      Informacion de los meritos y servicios de Garcia Matamoros en el descubrimiento y conquista de la provincia de Guatemala y Honduras, 1599.
    - AGI Classification: Patronato 82-3-2, 326.0 Photograph(s) (Microfiche 1337, Reel 102)
      Informacion de los meritos y servicios de Pedro de Cueto, descubridores y conquistadores de la provincia de Guatemala con el adelantado Don Pedro de Alvarado, 1600.
    - AGI Classification: Patronato 83-1-1, 158.0 Photograph(s) (Microfiche 1337, Reel 103)
      Informacion de los meritos y servicios del Licenciado Alonso Lopez Cerrato. Entendio en el despacho de varias expediciones para seguir ciertas conquistas. Fundo la Audiencia de Guatemala, siendo presidente de ella y quito la esclavitud a los indios de aquella provincia y servicios personas que habian encomenderos, 1601.
    - AGI Classification: Patronato 83-1-2, 120.0 Photograph(s) (Microfiche 1337, Reel 103)
      Informacion de meritos y servicios de Juan Ortiz, uno de los primeros conquistadores de la provincia de Guatemala y otras, por cuyo servicio el emperador le concedio para si u sus descendiente un escudo de armas que acompana, 1601.
    - AGI Classification: Patronato 83-1-3, 36.0 Photograph(s) (Microfiche 1337, Reel 104)
      Informacion de meritos y servicios de Fernando de Chavez, uno de los primeros descubridores de Nueva Espana y conquistador de Mejica con Panfilo de Narvaez, tambien lo fue de Guatemala y Chiapa con el adelantado Don Pedro de Alvarado, 1601.
    - AGI Classification: Patronato 83-3-2, 142.0 Photograph(s) (Microfiche 1337, Reel 104)
      Informacion de los meritos y servicios de Juan Garcia Matamoros, uno de los conquistadores de la provincia de Guatemala, 1601.
    - AGI Classification: Patronato 84-2-4, 32.0 Photograph(s) (Microfiche 1337, Reel 104)
      Informacion de meritos y servicios de Gonzalo de Cartagena, una de los primeros conquistadores de Guatemala y su partida a donde paso con el conquistador de ella, Francisco de Montejo.
    - AGI Classification: Patronato 85-2-5, 142.0 Photograph(s) (Microfiche 1337, Reel 104)
      Informacion de meritos y servicios del adelantado Juan Vazquez Coronado y de Gaspar Arias Davila, los cuales fueron conquistadores de Mejico, Guatemala y Costa Rica con el adelantado Pedro de Alvarado, 1609.
    - AGI Classification: Patronato 85-3-3, 352.0 Photograph(s) (Microfiche 1337, Reel 104)
      Informacion de meritos y servicios de Alvaro de Paz y Gonzalo del Valle, conquistadores que fueron de Guatemala y Nueva Galicia con el adelantado Don Pedro de Alvarado, 1610.
    - AGI Classification: Patronato 86-4-3, 70.0 Photograph(s) (Microfiche 1337, Reel 104)
      Informacion de meritos y servicios de Francisco del Castillo en la conquista de Nueva Espana y particularmente de la provincia de Guatemala, 1614.
    - AGI Classification: Patronato 86-6-1, 584.0 Photograph(s) (Microfiche 1337, Reel 104)
      Informacion de los meritos y servicios del adelantado Don Pedro de Alvarado, gobernador que fue de las provincias de Guatemala y Honduras. Fue de los primeros descubridores y conquistadores de Nueva Espana con Hernan Cortes. (Sigue una nota interesante)...Constan asi mismo los meritos del dicho Gicotenga y de Don Francisco de Alvarado Villacreces, lugarteniente que fue de la provincia de ella por muerte del citado adelantado Alvarado. Toda consta desde el folio 67 y siguiente de esta informacion, 1614.
    - AGI Classification: Patronato 86-6-1, 510.0 Photograph(s) (Microfiche 1337, Reel 105)
      IDEM # 104 (86-6-1).
    - AGI Classification: Patronato 87-2-1, 46.0 Photograph(s) (Microfiche 1337, Reel 105)
      Informacion de los meritos y srvicios de Bernal Diaz del Castillo. (Vease el folio 171 del ramo 3o. de este numero del inventario), 1617.
    - AGI Classification: Patronato 87-1-3, 210.0 Photograph(s) (Microfiche 1337, Reel 106)
      Informacion de meritos y servicios de Ruy Gomez de la Pinora y Pedro de Paredes, conquistadores que fueron de la provincia de Guatemala, 1617.
    - AGI Classification: Patronato 87-2-4, 77.0 Photograph(s) (Microfiche 1337, Reel 106)
      Informacion de los servicios del general Juan Rodriguez Cabrillo, uno de los primeros conquistadores de Mejico y de la provincia de Guatemala y en el descubrimiento de las Islas Filipinas. Santiago de Guatemala 31 de Enero...
    - AGI Classification: Patronato 89-2-1, 142.0 Photograph(s) (Microfiche 1337, Reel 107)
      Informacion de los meritos y servicios de Pedro de Bazarraez, una de los primeros conquistadores de Mejico y particularmente de la provincia de Guatemala...
    - AGI Classification: Patronato 89-3-2, 194.0 Photograph(s) (Microfiche 1337, Reel 107)
      Informacion de meritos y servicios de Bernal Diaz del Castillo, uno de los primeros conquistadores de Nueva Espana. Vease el ramo 1o., numeros 2o. Est.1, Caja 4, Legajo 34/3. Ano de 1618 (Legajo 87) y el ramo 2o. del numero 3o. Est. 1 Caja 4, Legajo 35/4. Ano de 1622v (Legajo 88, numero 3o., ramo 2o.)
    - AGI Classification: Patronato 89-4-1, 320.0 Photograph(s) (Microfiche 1337, Reel 107)
      Informacion de los meritos y servicios del capitan Juan Ruiz de Aviles en la conquista de los indios, negros cimarrones, pobladores de las montanas de la costa del Mar del Sur, provincia de Guatemala, accompana el testimonia de esta conquista hecha por el dicho Juan Ruiz. Constan asi mismo los meritos de Alonso Guitierrez de Monzon, de su hijo Juan Lopez de Monzon y de Alonso Martin Granados. 2 piezas, 1628.
    - AGI Classification: Patronato 180-1-34, 54.0 Photograph(s) (Microfiche 1337, Reel 107)
      Copia del Libro de Cargo y data del comendador de Guatemala Francisco Sorrilla desde 1529, en que fue provisto por su Majestad hasta 1536 en que fue por el juez de residencia y gobernador de aquella provincia en el Licenciado Alonso Maldonado, 1628.
    - AGI Classification: Patronato 180-1-54, 6.0 Photograph(s) (Microfiche 1337, Reel 107)
      Poder del adelantado Don Jorge de Alvarado por teniente gobernador y por ausencia o enfermedad de este el comendador Francisco Carrillo, 1534.
    - AGI Classification: Patronato 180-1-62, 34.0 Photograph(s) (Microfiche 1337, Reel 107)
      Los testimonios, el lo. sobre que Don Cristobal de la Cueva, capitan del gobernador de Guatemala requirio al gobernador de Higueras sometiendole a su juridicios y el 2o. sobre robos y delitos que cometieron los que envio Cuevas Higueras con el requerimiento. Acompanan los capitulos que los dos gobernadores hicieron y juraron observas, 1534.
    - AGI Classification: Patronato 180-1-64, 24.0 Photograph(s) (Microfiche 1337, Reel 107)
      Autos formados en Santiago de Guatemala a instancia del adelantado y gobernador de aquella provincia. Don Pedro de Alvarado, Gomez de Ulloa y otros representantes sobre la tasacion de indios de aquella provincia, 1535.
    - AGI Classification: Patronato 180-1-66, 20.0 Photograph(s) (Microfiche 1337, Reel 107)
      Informacion recitada en Santiago de Guatemala sobre las razones que pasaron entre Don Pedro de Alvarado, gobernador de aquella provincia y Don Diego de Almagro. Trata de la armada que formo Alvarado y el impedimiento que encontro en ciertos pasos para pasar adelante. En el fin de este expediente hay testimonio de una carta escrita y firmada pro francisco Pizarro a el Alvarado proponiendoles medios de suavidad y amistad. Es papel muy curioso, 1536.
    - AGI Classification: Patronato 180-1-69, 2.0 Photograph(s) (Microfiche 1337, Reel 107)
      Peticion cerca un criado de Don Pedro de Alvarado, 1536.